---
title: "Dashboard de calidad del aire"
output: 
  flexdashboard::flex_dashboard:
    orientation: columns
    vertical_layout: fill
---

```{r setup, include=FALSE}
library(flexdashboard)
library(dygraphs)
library(leaflet)
library(plotly)
set.seed(123)
```

```{r}
fechas <- seq(as.Date("2020-02-01"), as.Date("2020-07-31"), by = "day")
ozono <- runif(length(fechas), min = 30, max = 80)
nox <- runif(length(fechas), min = 10, max = 50)
```




# Datos de O3 y NOx

```{r}
datos <- data.frame(fecha = fechas, ozono = ozono, nox = nox)
```


Column {data-width=650}
-----------------------------------------------------------------------

### Ozono

```{r}
dygraph(datos[, c("fecha", "ozono")], main = "Niveles de Ozono") %>%
  dyRangeSelector()
```

Column {data-width=350}
-----------------------------------------------------------------------

### NOx

```{r}
dygraph(datos[, c("fecha", "nox")], main = "Niveles de NOx") %>%
  dyRangeSelector()
```

### Tabla de datos

```{r}
datos %>%
  knitr::kable()
```

# Regresión lineal 

```{r}
# Ajustar modelo de regresión lineal
modelo <- lm(nox ~ ozono, data = datos)
```

Column {data-width=650}
-----------------------------------------------------------------------

Gráfica de regresión
```{r}
# Crear gráfica interactiva con plotly
p <- plot_ly(data = datos,
             x = ~ozono,
             y = ~nox,
             type = "scatter",
             mode = "markers") %>%
  add_lines(x = ~ozono,
            y = fitted(modelo),
            line = list(color = "red"))

p
```

Column {data-width=350}
-----------------------------------------------------------------------

Resumen del modelo
```{r}
summary(modelo)
```


# Datos de Calidad del aire 

El **ozono** (O3) es una molécula compuesta por tres átomos de oxígeno. Es un gas incoloro e inestable que se encuentra en la atmósfera terrestre. A nivel del suelo, el ozono es considerado un contaminante peligroso para la salud humana y el medio ambiente.

Los **óxidos de nitrógeno** (NOx) son un grupo de gases compuestos por óxido nítrico (NO) y dióxido de nitrógeno (NO2). Estos gases son producidos principalmente por la combustión de combustibles fósiles en vehículos y plantas industriales. Los NOx son contaminantes peligrosos para la salud humana y el medio ambiente.

Ubicación de la estación de calidad del aire de la cual se tomaron los datos:

```{r}
# Coordenadas de las estaciones
# Coordenadas de las estaciones
estaciones <- data.frame(
  nombre = c("Las Aguilas", "Atemajac"),
  lat = c(20.630983, 20.719626),
  long = c(-103.416735, -103.355412)
)

# Crear mapa interactivo
m <- leaflet() %>%
  addTiles() %>%
  addMarkers(data = estaciones, ~long, ~lat,
             label = ~nombre,
             labelOptions = labelOptions(noHide = TRUE))
m
```




