---
title: "Dashboard de calidad del aire"
output: 
  flexdashboard::flex_dashboard:
    orientation: columns
    vertical_layout: fill
---

```{r setup, include=FALSE}
library(flexdashboard)
library(dygraphs)
library(leaflet)
library(plotly)
library(readr)
set.seed(123)
```

```{r}
datos <- read_csv("datos.csv")
dia <- seq(as.Date("2020-01-01"), as.Date("2020-12-31"), by = "day")
ozono <- datos$O3
nox <- datos$NOX
Res<- datos$Residencial
trab <- datos$Trabajo
```

# Datos de O3 y NOx

```{r}
datos <- data.frame(fecha = dia, ozono = ozono, nox = nox, residencial = Res, trabajo = trab )
```

## Column {data-width="650"}

### Ozono

```{r}
dygraph(datos[, c("fecha", "ozono")], main = "Niveles de Ozono") %>%
  dyRangeSelector()
```

## Column {data-width="350"}

### NOx

```{r}
dygraph(datos[, c("fecha", "nox")], main = "Niveles de NOx") %>%
  dyRangeSelector()
```

### Tabla de datos

```{r}
datos %>%
  knitr::kable()
```

# Reporte de movilidad

Este es un gráfico que muestra la permanencia de personas en su casa "residential"

## Column {data-width="350"}

```{r}
dygraph(datos[, c("fecha", "residencial")], main = "Movilidad residencial") %>%
  dyRangeSelector()
```

## Column {data-width="350"}

## Gente que se mueve a su trabajo

```{r}
dygraph(datos[, c("fecha", "trabajo")], main = "Movilidad laboral") %>%
  dyRangeSelector()
```

# Regresión lineal cont

```{r}
dato <- data.frame(ozono = ozono, nox = nox)

dato <- na.omit(dato)

dato[] <- lapply(dato, as.numeric)

```

```{r}
# Ajustar modelo de regresión lineal
fit <- lm(nox ~ ozono, data = dato)
```

## Column {data-width="650"}

Gráfica de regresión

```{r}
# Crear gráfica interactiva con plotly
ggplot(dato, aes(x = nox, y = ozono)) +
  geom_point() +
  geom_smooth(method = "lm", se = FALSE, color = "red")
```

## Column {data-width="350"}

Resumen del modelo

```{r}
summary(fit)
```

# Regresión lineal movilidad

```{r}
datos2 <- data.frame(ozono = ozono, nox = nox, residencial = Res )

datos2 <- na.omit(datos2) #borra las filas con datos faltantes

datos2[] <- lapply(datos2, as.numeric)

```

```{r}
# Ajustar modelo de regresión lineal
fit2 <- lm(ozono ~ residencial, data = datos2)
```

## Column {data-width="650"}

Gráfica de regresión

```{r}
# Crear gráfica interactiva con plotly
ggplot(datos2, aes(x = residencial, y = ozono)) +
  geom_point() +
  geom_smooth(method = "lm", se = FALSE, color = "red")
```

Resumen del modelo

```{r}
summary(fit2)
```

# Datos de Calidad del aire

El **ozono** (O3) es una molécula compuesta por tres átomos de oxígeno. Es un gas incoloro e inestable que se encuentra en la atmósfera terrestre. A nivel del suelo, el ozono es considerado un contaminante peligroso para la salud humana y el medio ambiente.

Los **óxidos de nitrógeno** (NOx) son un grupo de gases compuestos por óxido nítrico (NO) y dióxido de nitrógeno (NO2). Estos gases son producidos principalmente por la combustión de combustibles fósiles en vehículos y plantas industriales. Los NOx son contaminantes peligrosos para la salud humana y el medio ambiente.

Ubicación de la estación de calidad del aire de la cual se tomaron los datos:

```{r}
# Coordenadas de las estaciones
# Coordenadas de las estaciones
estaciones <- data.frame(
  nombre = c("Las Aguilas", "Atemajac", "Centro"),
  lat = c(20.630983, 20.719626, 20.673844),
  long = c(-103.416735, -103.355412, -103.333243),
  ozono = c(0.02, 0.05, 0.05)
)

# Crear mapa interactivo
m <- leaflet() %>%
  addTiles() %>%
  addMarkers(data = estaciones, ~long, ~lat,
             label = ~nombre,
             labelOptions = labelOptions(noHide = TRUE))
m
```
